el: Υγεία & ομορφιά: Φροντίδα υγείας; Καθαρισμός & περιποίηση κοσμημάτων; Προσωπική φροντίδα
nl: Gezondheid en persoonlijke verzorging: Gezondheidszorg; Reiniging en onderhoud van sieraden; Persoonlijke verzorging
pl: Zdrowie i uroda: Opieka zdrowotna; Czyszczenie i pielęgnacja biżuterii; Higiena osobista
ro-RO: Sănătate și frumusețe: Îngrijirea sănătății; Curățarea și îngrijirea bijuteriilor; Îngrijire personală
fr: Santé et beauté: Santé; Entretien et nettoyage des bijoux; Hygiène personnelle
sv: Skönhet och hälsa: Hälsovård; Smyckesvård och smyckesrengöring; Personlig vård
zh-TW: 保健與美容: 健康照護; 首飾清潔保養; 個人保養
de: Gesundheit & Schönheit: Gesundheitspflege; Schmuckreinigung & -pflege; Körperpflege
th: สุขภาพและความงาม: การดูแลสุขภาพ; การดูแลและทำความสะอาดเครื่องเพชรพลอย; ผลิตภัณฑ์ดูแลส่วนบุคคล
sk-SK: Zdravie a krása: Starostlivosť o zdravie; Čistenie a starostlivosť o šperky; Osobná starostlivosť
vi: Sức khỏe và sắc đẹp: Chăm sóc sức khỏe; Vệ sinh và bảo quản trang sức; Sản phẩm chăm sóc cá nhân
pt-BR: Saúde e beleza: Cuidados com a saúde; Limpeza e cuidado de jóias; Cuidados pessoais
ru: Красота и здоровье: Медицинские товары; Уход за ювелирными изделиями; Личная гигиена и уход за собой
tr: Sağlık ve Güzellik: Sağlık Bakım; Mücevher Temizlik ve Bakımı; Kişisel Bakım
es: Salud y belleza: Cuidado de la salud; Limpieza y cuidado de joyas; Cuidado personal
cs: Zdraví a krása: Zdravotní péče; Čištění a péče o šperky; Osobní péče
en: Health & Beauty: Health Care; Jewelry Cleaning & Care; Personal Care
ja: 美容・健康: ヘルスケア; ジュエリーお手入れ用品; 衛生日用品
da: Sundhed og skønhed: Sundhedspleje; Smykkerens og pleje; Personlig pleje
ko: 건강/미용: 건강 관리; 주얼리 세척/관리; 개인 미용/위생 용품
zh-CN: 保健/美容/卫生/护理: 医疗保健; 珠宝首饰清洗与护理; 个人护理
nb: Skjønnhet og helse: Helsestell; Rengjøring og pleie av smykker; Personlig pleie
it: Salute e bellezza: Salute; Pulizia e cura dei gioielli; Cura della persona
fi: Terveys ja kauneus: Terveydenhoito; Korujen puhdistus ja huolto; Henkilökohtainen hygienia
bg-BG: Здраве и красота: Грижа за здравето; Почистване и грижа за бижута; Лична грижа
sl-SI: Zdravje in lepota: Zdravje; Čiščenje in nega nakita; Osebna nega
lt-LT: Sveikata ir grožis: Sveikatos priežiūra; Juvelyrinių dirbinių valymas ir priežiūra; Asmeninė priežiūra
hr-HR: Zdravlje i ljepota: Briga za zdravlje; Čišćenje i njega nakita; Osobna njega
pt-PT: Saúde e beleza: Cuidados de saúde; Limpeza e cuidado de joalharia; Cuidado pessoal
hu: Egészség és szépség: Egészségügyi ellátás; Ékszertisztítás és -ápolás; Személyes gondoskodás